臺灣臺南地方法院刑事判決　　　　　　　　　　　　　　九十年度訴字第八三二號
　　公　訴　人　臺灣台南地方法院檢察署檢察官
　　被　　　告　乙○○
右列被告因違反商標法等案件，經檢察官提起公訴（九十年度偵字第四七六七號），
本院判決如左：
    主  文
乙○○連續行使偽造私文書，足以生損害於公眾及他人，處有期徒刑肆月，如易科罰
金，以銀元參佰元折算壹日。
扣案之仿冒「一匙靈」洗衣粉參佰伍拾參盒及仿冒「一匙靈亮彩」洗衣粉玖佰伍拾參
盒均沒收。
    事  實
一、緣日商丙○股份有限公司（以下簡稱日商丙○公司）係註冊第二六三五０八號「
    New Moon Device 」（專用期限至民國九十三年九月三十日）；第三九四三四三
    號「ATTACK」（專用期限至民國九十七年三月十五日）；第四一三二八八號「一
    匙靈」（專用期限至民國九十三年七月十五日）；第八三九四一五「一匙靈亮彩
    」（專用期限至民國九十三年七月十五日）；第八０八三０六「亮彩」（專用期
    限至民國九十七年七月十五日）等商標之專用權人，各商標名稱及商標圖樣詳如
    附圖所示，指定使用商品均包括現行國際分類第三類清潔劑等商品，而丙○（台
    灣）股份有限公司（以下簡稱台灣丙○公司）係前述日商丙○公司之在台關係企
    業，並係國內知名商品「一匙靈亮彩洗衣粉」之製造商，先予說明。
二、乙○○係台南市○○○路○段二三七號「康巧儷精品百貨行」之負責人，明知如
    附圖所示「月」、「Attack」、「一匙靈」、「亮彩」、「一匙靈亮彩」之
    正商標及聯合商標圖形分別係日商丙○公司及台灣丙○公司向經濟部中央標準局
    （現改制為智慧財產局）申請註冊，已取得商標專用權，且均在商標專用期間，
    並受我國商標法保護之商標，未經授權不得任意使用。日商丙○公司及台灣丙○
    公司所生產之清潔劑等商品在國際及國內市場行銷多年，品質著有信譽，為業界
    及消費大眾所共知，乙○○明知不詳年籍之「邱汶德」所販賣標有上開商標圖樣
    之「一匙靈」及「一匙靈亮彩」洗衣粉，係未經上述二家公司授權製作，且產品
    外觀近似於台灣丙○公司所出品之洗衣粉，且該包裝盒上印有：「丙○（台灣）
    股份有限公司出品、新竹縣口湖鄉○○村○○路六號、Attack一匙靈係由日本丙
    ○株式會社授權使用註冊商標」文字之私文書，足以使一般消費者誤認係日商丙
    ○公司及台灣丙○公司之真正產品，致與台灣丙○公司所生產之相同洗衣粉真品
    相混淆，竟仍基於意圖欺騙他人之概括犯意，於民國八十九年二月間，分別依序
    以每盒新台幣（下同）五十六點二五元及六十三點七五元之價格，販入偽造台灣
    丙○公司名稱及貨物條碼之「一匙靈」及「一匙靈亮彩」洗衣粉一點二公斤裝多
    盒後，即在上開百貨行，依序以每盒七十七元及九十五元之價格販出予不特定之
    消費者，足以生損害於消費者公眾及日商丙○公司及台灣丙○公司。嗣於九十年
    四月十三日十四時二十五分許，在「康巧儷精品百貨行」公然陳列販售仿冒之「
    一匙靈亮彩」洗衣粉時，為警當場查獲，並扣得仿冒「一匙靈」洗衣粉三百五十
    三盒及「一匙靈亮彩」洗衣粉九百五十三盒。
三、案經日商丙○公司及台灣丙○公司訴由台南市警察局移送臺灣台南地方法院檢察
    署檢察官偵查起訴。
    理  由
一、訊據被告乙○○坦承向年籍不詳之「邱汶德」販入「一匙靈」及「一匙靈亮彩」
    洗衣粉後販出等情不諱，然矢口否認有何不法犯行，辯稱：不知道扣案之洗衣粉
    係屬仿品云云。
二、經本院查：
 （一）告訴人日商丙○公司及台灣丙○公司為如附圖所示「月」、「Attack」
       、「一匙靈」、「亮彩」、「一匙靈亮彩」之正商標及聯合商標圖形之專用
       權人，此有商標註冊證及商標公報等資料在卷可按，告訴人二人確為上開商
       標之專用權人，而且扣案之洗衣粉為仿冒品，業經告訴人指訴甚詳，並有仿
       冒品分析資料一份在卷可按，互核相符，足資認定。
 （二）雖被告以前詞置辯，然查證人即台灣丙○公司業務員甲○○於偵查中到庭結
       證稱：被告於八十八年七月三十日及八月一日，曾向台灣丙○公司購買「一
       匙靈」及「一匙靈亮彩」洗衣粉；於八十九年五、六月間，曾在被告經營之
       百貨行內發現被告販賣仿冒品，當時要求被告下架，他們就馬上下架等語（
       見四七六七號偵查卷頁九），並有統一發票二紙在卷可按（見四七六七號偵
       查卷頁十二、十三）。茲以被告係百貨商品之零售業者，於貨品銷售出清後
       ，再次批入貨品，應向同公司或公司之經銷商為之，始可為退貨或要求廠商
       為商品服務，應無向不詳年籍之人購入之理，其竟向年籍不詳之「邱汶德」
       者販入一千餘盒之洗衣粉，已不合常情事理；且依前揭發票可知，被告向台
       灣丙○公司購買「一匙靈」及「一匙靈亮彩」洗衣粉之進貨價分別為八十一
       點六元及八十五點二七元，與其向年籍不詳之「邱汶德」購入之價格五十六
       點二五元及六十三點七五元相較，價差甚大，以百貨商品之零售業而言，錙
       銖必較，如此之大之價差，並參以扣得之仿冒品達「一匙靈」洗衣粉三百五
       十三盒及「一匙靈亮彩」洗衣粉九百五十三盒之多，於月份或年度營業利潤
       之結算，將差之千里；換言之，仿冒品於市埸之利基點即在於與真品之價差
       甚大，經營業者莫不斤斤計較，以如此之大之價差，及如此鉅量之仿冒品，
       被告辯稱不知道所購得之洗衣粉係屬仿冒品，顯係違反市埸交易經驗法則，
       不足採信。
 （三）此外本件復有仿冒「一匙靈」洗衣粉三百五十三盒及「一匙靈亮彩」洗衣粉
       九百五十三盒扣案可佐，事證明確，被告犯行堪予認定，應予依法論科。
三、查被告以仿冒品「一匙靈」及「一匙靈亮彩」充為告訴人公司製造之真品，而販
    賣予不特定之消費者，係犯商標法第六十三條之販賣仿冒商標之商品罪；其於販
    賣時明知仿冒品洗衣粉包裝盒上印有：「丙○（台灣）股份有限公司出品、新竹
    縣口湖鄉○○村○○路六號、Attack一匙靈係由日本丙○株式會社授權使用註冊
    商標」等文字之私文書，仍予以販賣，其顯有主張該包裝盒所載文字內容意義之
    意思，並且足以使一般消費者誤認係日商丙○公司及台灣丙○公司之真正產品，
    係犯刑法第二百十六條之行使第二百十條偽造私文書罪。被告販賣仿冒商標之商
    品之行為、行使第二百十條偽造私文書之行為，各係以一行為侵害告訴人日商丙
    ○公司及台灣丙○公司二被害人，為想像競合犯，依刑法第五十五條之規定從一
    重處斷。被告先後多次販賣仿冒商標之商品、行使第二百十條偽造私文書之犯行
    ，各係時間緊接，犯罪基本構成要件相同，顯均係基於概括之犯意反覆為之，應
    各依連續犯之規定論以一罪，即連續販賣仿冒商標之商品罪、連續行使第二百十
    條偽造私文書罪，並加重其刑。被告以一行為觸犯上開連續販賣仿冒商標之商品
    罪、連續行使第二百十條偽造私文書罪之二罪名，為想像競合犯，依刑法第五十
    五條之規定從一重罪即連續行使第二百十條偽造私文書罪處斷。爰審酌被告犯罪
    之動機、目的、手段、所生損害、所得利益、其品行智識程度、生活狀況、與被
    害人關係、犯罪後尚未和解（雖被告於本案審理中一再表示原和解，但未獲日本
    商之回應，見本院九十一年一月二十八日、二月二十五日筆錄）等一切情狀，處
    如主文所示之刑，並諭知易科罰金之折算標準，以資懲儆。扣案之仿冒「一匙靈
    」洗衣粉參佰伍拾參盒及仿冒「一匙靈亮彩」洗衣粉玖佰伍拾參盒，依商標法第
    六十四條之規定宣告沒收。
據上論斷，應依刑事訴訟法第二百九十九條第一項前段、商標法第六十三條、第六十
四條、刑法第十一條前段、第五十六條、第二百十六條、第二百十條、第五十五條、
第四十一條第一項前段、罰金罰鍰提高標準條例第二條，判決如主文。
本案經檢察官王百玄到庭執行職務
中      華      民      國      九十一    年      三    月      十一    日
                                  臺灣臺南地方法院刑事第一庭
                                    法  官   蘇義洲
右正本證明與原本無異。
如不服本判決，應於判決送達後十日內向本院提出上訴狀( 應附繕本 )。
                                    書記官   岑  玢
中      華      民      國      九十一    年      三    月    二十六    日
附錄法條：
刑法第二百十六條
  行使第二百十條至第二百十五條之文書者，依偽造、變造文書或登載不實事項或使
  登載不實事項之規定處斷。
商標法第六十三條
